【裁判字號】    89,上易,1264
【裁判日期】    890919
【裁判案由】    竊盜
【裁判全文】
臺灣高等法院高雄分院刑事判決                  八十九年度上易字第一二六四號
    上訴人  台灣高雄地方法院檢察署檢察官
    被      告  甲○○
右上訴人因被告竊盜案件，不服臺灣高雄地方法院八十九年度易字第二一七三號中華
民國八十九年六月二十二日第一審判決（起訴案號：臺灣高雄地方法院檢察署八十九
年度偵字第八三六五號），提起上訴，本院判決如左：
    主  文
原判決撤銷。
甲○○共同連續竊盜，處拘役伍拾日，緩刑年。
測錄機壹台沒收。
    事  實
一、甲○○與一不詳姓名之成年男子共同意圖為自己不法之所有，基於概括犯意，自
    八十九年四月十日起至同月十二日止，利用其在高雄市左營區○○○路九三六號
    「天天加油站」擔任加油工機會，連續約十二次，以該不詳姓名男子所提供之測
    錄機一部盜錄前來加油而以信用卡消費之人之信用卡上之內碼電磁紀錄資料，得
    手後再以每個電磁紀錄新台幣一百元之價格售予不詳姓名之人。惟其於將盜取所
    得資料轉售於該不詳姓名男子前之八十九年四月十二日中午一時許，即為警在上
    址查獲，並扣得該不詳姓名男子所有，供犯竊盜罪所用之測錄機一部。
    理  由
一、訊之被告甲○○，對於右揭事實坦承不諱，核與證人即「天天加油站」員工賴雅
    翎在警局證述情節符，此外，並有測錄機一部扣案可佐，事證明確，被告犯行堪
    為認定。
二、按「電能、熱能及其他能量或電磁紀錄，關於本章之罪，以動產論」，刑法第三
    百二十三條定有明文，其中關於竊取「電磁紀錄」部分，本不以行為人破壞原持
    有人之持有關係為必要。是核被告所為，係犯刑法第三百二十條第一項之竊盜罪
    。被告與該不姓名成年男子間有犯意之聯絡，行為之分擔，均為共同正犯，公訴
    人認係單獨正犯，尚有未洽。被告所為數行為，時間緊接，所犯罪名相同，顯係
    出於概括之犯意為之，為連續犯，爰依刑法第五十六條之規定以一罪論，並加重
    其刑。原審不察，遽予無罪之諭知，自有未洽，檢察官上訴意旨，指摘原判決不
    當，為有理由，自應予撤銷改判。爰審酌被告並無前科，有臺灣高等法院被告全
    國前案紀錄表可參，犯後坦承犯行，且其所竊得資料尚未轉入該不詳姓名成年男
    子之中，並未對信用卡內碼資料被竊取之人造成實質損害等情狀，量處如主文所
    示之刑。查被告未曾受有期徒刑以上刑之宣告，經此偵、審程序教訓，應知警惕
    諒無再犯之虞，本院認所宣告之刑，以暫不執行為適當，併諭知緩刑三年，以勵
    自新。扣案之測錄機一部，係該不詳姓名之共犯所有，且供犯竊盜罪所用之物，
    爰依刑法第三十八條第一項第二款規定宣告沒收。
據上論結，應依刑事訴訟法第三百六十九條第一項前段、第三百六十四條、第二百九
十九條第一項前段、刑法第二十八條、第五十六條、第三百二十條第一項、第七十四
條第一款、第三十八條第一項第二款，罰金罰鍰提高標準條例第一條，判決如主文。
本案經檢察官陳新慶到庭執行職務。
中      華      民      國    八十九    年      九      月      十九    日
                              臺灣高等法院高雄分院刑事第七庭
                                  審判長法官  王光照
                                        法官  黃壽燕
                                        法官  黃仁松
右正本證明與原本無異。
不得上訴。
                                      書記官  郭蘭蕙
中    華    民    國     八十九     年       九       月    二十一      日
附錄：本判決論罪科刑法條：
中華民國刑法第三百二十條第一項：
意圖為自己或第三人不法之所有，而竊取他人之動產者，為竊盜罪，處五年以下有期
徒刑、拘役或五百元以下罰金。
                                                                        Ｆ


司法院資訊處製作；財團法人民間司法改革基金會備份。
